臺灣花蓮地方法院刑事判決　　　　　　　　　　　　　九十一年度訴字第二九號
　　公　訴　人　臺灣花蓮地方法院檢察署檢察官
　　被　　　告　乙○○
　　指定辯護人　本院公設辯護人　甲○
右列被告因強盜案件，經檢察官提起公訴（九十一年度偵字第一八二六號），本院判
決如左：
    主  文
乙○○意圖為自己不法之所有，以強暴至使不能抗拒，而取他人之物，未遂，累犯，
處有期徒刑年。
    事  實
一、乙○○前有多次竊盜、脫逃犯罪前科，其中於民國九十年間，曾因竊盜案件，經
    本院以九十年度易字第六○○號，判處有期徒刑八月確定，於九十一年八月六日
    執行完畢，猶不知悔改，於九十一年八月十七日中午十二時三十分許，至花蓮縣
    花蓮市○○路六○一巷一弄二十四號丙○○住處，欲與丙○○洽談房屋租金事宜
    時，見丙○○係獨自一人坐在客廳觀看電視等候其前來，認有機可趁，竟意圖為
    自己不法之所有，先自丙○○後方以徒手緊勒丙○○之脖子，繼而將其壓倒在地
    ，且徒手毆打丙○○，使丙○○受有左肩、左背部及右手臂等多處瘀傷之傷害（
    傷害部分，未據告訴），以此強暴方式致使丙○○不能抗拒後，乙○○再將手伸
    入丙○○衣物口袋內，搜尋財物，惟因未找到現款而未得逞，適丙○○之孫陳柏
    廷返家，聽聞丙○○呼救聲而報警查獲。
二、案經花蓮縣警察局花蓮分局報請臺灣花蓮地方法院檢察署檢察官偵查起訴。
    理  由
一、右開事實，迭據被告乙○○於警訊、偵查及本院審理時供承不諱，核與被害人丙
    ○○於警訊、本院審理時指述及證人陳柏廷於警訊時證述情節相符，此外，復有
    現場圖一紙及照片七幀在卷可稽。又刑法上之強盜罪，行為人所施用之不法方法
    ，祇須抑壓被害人之抗拒，足以喪失其自由意思為已足。縱令被害人實際並無抗
    拒行為，仍於強盜罪之成立，不生影響（最高法院八十三年度台上字第六三○○
    號判決參照）。本件被害人丙○○係十年二月十五日出生，業經本院當庭核閱其
    身分證確認無訛，其年事甚高，而被告則僅二十餘歲，年青力壯，兩人體形、力
    量差距懸殊，是被害人經被告自後勒住頸部、壓制在地、徒手毆打後，已達不能
    抗拒之程度，堪可認定，雖被害人於本院審理時陳稱：伊當時並未反抗等語，然
    揆諸上揭說明，尚無解於被告強盜未遂罪之成立。另公設辯護人以被告於案發後
    經警進行酒精測試結果，呼氣酒精濃度達每公升零點八四毫克，有酒精測試紀錄
    一份附卷可憑，主張被告於行為時已呈精神耗弱狀態等語，惟質之被告於警訊時
    供稱其意識清楚等語，於本院審理時亦不諱言其於案發前係步行約一百公尺前往
    被害人住處，並能在毗鄰之房屋間，正確辨識何棟為被害人住處等語，足徵被告
    於行為時，其意識清晰，與常人無異，並無所謂精神陷於耗弱情事，公設辯護人
    所辯，尚非可採，附此敘明。綜上所述，本案事證明確，被告犯行洵堪認定。
二、核被告所為係犯刑法第三百二十八條第四項、第一項之強盜未遂罪。其已著手於
    強盜行為之實施，惟尚未生取得財物之結果，為未遂犯，依刑法第二十六條前段
    規定減輕其刑。又被告前曾有如事實欄所載之犯罪前科及執行紀錄，此有台灣花
    蓮地方法院檢察署刑案資料查註紀錄表及台灣高等法院被告全國前案紀錄表各一
    份在卷可稽，其於五年以內再犯本件有期徒刑以上之罪，為累犯，應依刑法第四
    十七條之規定加重其刑，並依刑法第七十一條第一項規定，先加後減之。審酌被
    告有如事實欄所載之犯罪紀錄，素行非佳，且其正值青壯之年，卻不戮力工作，
    竟對年邁被害人施以暴力，欲強取其財物，惡性非輕，惟案發後業已坦承犯行，
    態度尚稱良好等一切情狀，量處如主文所示之刑。
據上論斷，應依刑事訴訟法第二百九十九條第一項前段，刑法第三百二十八條第一項
、第四項、第二十六條前段、第四十七條，罰金罰鍰提高標準條例第一條前段，判決
如主文。
本案經檢察官李英才到庭執行職務。
中      華      民      國    九十一    年     十一     月      七      日
                              臺灣花蓮地方法院刑事庭
                                  法  官  陳  世  博
右正本證明與原本無異。
如對本判決不服，應於送達後十日內，向本院提出上訴狀。（應抄附繕本）告訴人或
被害人如對於本判決不服者，應具備理由請求檢察官上訴，其上訴期間之計算係以檢
察官收受判決正本之日期為準。
                                  法院書記官
中      華      民      國    九十一    年     十一     月    十一      日
附錄本判決論罪之法律條文：
刑法第三百二十八條
意圖為自己或第三人不法之所有，以強暴、脅迫、藥劑、催眠術或他法，至使不能抗
拒，而取他人之物或使其交付者，為強盜罪，處三年以上十年以下有期徒刑。
以前項方法得財產上不法之利益或使第三人得之者亦同。
犯強盜罪因而致人於死者，處死刑或無期徒刑，致重傷者，處無期徒刑或七年以上有
期徒刑。
第一項及第二項之未遂犯罰之。
預備犯強盜罪者，處一年以下有期徒刑、拘役或三百元以下罰金。
